臺灣臺中地方法院民事判決
110年度訴字第2445號
原      告  廖萃瑜  
訴訟代理人  陳浩華律師
複代理人    阮春龍律師
被      告  吳玉英  
訴訟代理人  邱奕賢律師
當事人間損害賠償事件，本院於民國110年10月25日言詞辯論終
結，判決如下：
    主    文
被告應給付原告新臺幣參萬元，及自民國110年9月23日起至清償
日止按年息百分之五計算之利息。
原告其餘之訴駁回。
訴訟費用由被告負擔百分之三，餘由原告負擔。
本判決第一項得假執行。但被告以新臺幣參萬元供擔保後得免為
假執行。
    事    實
甲、原告方面：
壹、原告主張：被告明知訴外人魏長興為原告之夫，竟於民國11
    0年7月上旬與魏長興出遊，拍攝親密照片，有照片和魏長興
    與被告間之LINE通訊紀錄可佐，是被告故意破壞原告夫妻關
    係，侵害原告配偶權，導致原告精神痛苦難以言喻，有自殺
    之念頭，依照民法第184條、第195條規定，請求被告給付慰
    撫金，原告高中畢業，擔任珠寶鑑定師，名下無不動產，每
    月薪資約新臺幣(下同)4萬元，請求慰撫金100萬元。
貳、並聲明：
一、被告應給付原告新臺幣100萬元，及自起訴狀繕本送達翌日
    起至清償日止，按年息百分之五計算之利息。
二、訴訟費用由被告負擔。
三、願供擔保，請准宣告為假執行。 
乙、被告方面：
壹、被告答辯：被告與魏長興間之LINE通訊紀錄，僅提及「我們
    倆倜(應係「個」之誤)事情，我也坦白承認了」、「我老婆
    只想要妳跟她道歉」等語，並無任何具體內容，且原告、被
    告及魏長興間亦有債權債務關係，是否得據以指摘被告侵害
    原告之配偶權，顯非無疑。且依現今社會通念，一般男女社
    交行為，本非法所不許，魏長興與熟稔之異性好友聚餐、合
    照時，亦常有嬉鬧打趣、搭肩輕擁之行為，未逾越正常往來
    之界，原告自不得僅憑二人間之合照等，據謂二人有逾越一
    般男女交往之分際而達重大之程度。另被告僅高中畢業，目
    前因疫情失業在家，僅依賴先夫職業軍人之半俸維生，是原
    告請求慰撫金金額，顯屬過高等語，資為抗辯。
貳、並聲明：
一、原告之訴駁回。
二、訴訟費用由原告負擔。
三、如受不利判決願供擔保，請准宣告免為假執行。 
    理    由
壹、按因故意或過失，不法侵害他人之權利者，負損害賠償責任
    。故意以背於善良風俗之方法，加損害於他人者亦同。不法
    侵害他人之身體、健康、名譽、自由、信用、隱私、貞操，
    或不法侵害其他人格法益而情節重大者，被害人雖非財產上
    之損害，亦得請求賠償相當之金額。前開規定，於不法侵害
    他人基於父、母、子、女或配偶關係之身份法益而情節重大
    者，準用之，民法第184條第1項、第195條第1項前段、第3
    項分別定有明文。次按婚姻係以夫妻之共同生活為其目的，
    配偶應互相協力保持其共同生活之圓滿安全及幸福，而夫妻
    間互守誠實，係為確保其共同生活之圓滿安全及幸福之必要
    條件，故應解為配偶因婚姻契約而互負誠實之義務，配偶之
    一方行為不誠實，破壞共同生活之圓滿安全及幸福者，即為
    違反因婚姻契約之義務而侵害他方之權利（最高法院55年台
    上字第2053號判例意旨參照）。是侵害配偶權之行為，並不
    以通姦行為為限，倘夫妻之一方違反婚姻誠實義務，與婚姻
    外之第三人發生通姦以外親密行為，而破壞他人婚姻共同生
    活之圓滿、安全及幸福，該行為人（含配偶之一方及婚姻外
    之第三人）即屬侵害婚姻關係存續中之他方配偶基於配偶關
    係之身分法益，情節重大，他方自得依上開規定請求非財產
    上之損害賠償。另按，慰藉金之賠償須以人格權遭遇侵害，
    使精神上受痛苦為必要，其核給之標準固與財產上損害之計
    算不同，然非不可斟酌雙方身分資力與加害程度，及其他各
    種情形核定相當之數額（最高法院51年台上字第223 號判決
    、85年台上字第460 號判決參照）。
貳、原告主張之事實，已據其提出與所述相符之合照3張為證（
    見本院卷第19至21頁、第53至55頁)，被告與魏長興二人合
    照，均臉頰相貼，並有相擁、搭肩等身體相貼之舉，顯逾越
    普通朋友的往來關係，而達破壞他人婚姻共同生活之圓滿、
    安全及幸福之程度，是原告主張被告之行為侵害其配偶權，
    致生精神上痛苦，堪為可採。至於被告提出魏長興與其他不
    詳女子合照時，態度也相當親密，稱被告與魏長興間尚屬異
    性交友之正常往來云云，然被告提出之照片中女子身分均不
    詳，其等與魏長興間之關係，可能係親戚關係，亦或普通朋
    友關係，均不得而知，若有勾手、環肩等動作，亦有第三人
    在場（見本院卷第71、73、77頁照片），又魏長興與女子之
    身體距離亦非完全相貼合，彼此間縱有勾手、環肩等動作，
    仍保有空隙（見本院卷第69至77頁），顯與被告與魏長興兩
    人合照狀況不同。況其他女子是否侵害原告配偶權，亦無解
    於被告侵害原告配偶權之行為，附此敘明。
參、審酌原告自稱高中畢業、擔任珠寶鑑定師，月薪約4萬多，
    被告自稱高中畢業，原從事服務業，因疫情失業在家，依賴
    先夫職業軍人之半俸維生，尚須支付已成年子女大學學費(
    本院卷第65頁)，原告108年所得為47萬餘元、109年所得64
    萬餘元，名下有兩筆房屋、三筆土地、一台賓士汽車等財產
    總額為893萬餘元，被告108年度所得73萬餘元、109年所得5
    9萬餘元，名下有一筆房屋、六筆土地、一台豐田汽車，財
    產總額585萬餘元，以及被告和魏長興係在戶外公開場合相
    擁並臉貼臉合照，從背景和衣著看來，應係兩次不同時間之
    出遊合照之情節，認為原告請求3萬元慰撫金為有理由，應
    予准許，逾此部分尚屬過高，應予駁回。
肆、末按給付無確定期限者，債務人於債權人得請求給付時，經
    其催告而未為給付，自受催告時起，負遲延責任。其經債權
    人起訴而送達訴狀，與催告有同一之效力；遲延之債務，以
    支付金錢為標的者，債權人得請求依法定利率計算之遲延利
    息；應付利息之債務，其利率未經約定，亦無法律可據者，
    週年利率為百分之五，民法第229條第2項、第233條第1項前
    段、第203條定有明文。本件原告請求被告損害賠償，係屬
    不確定期限之債權，且以支付金錢為標的，則原告主張被告
    應自起訴狀繕本送達(110年9月22日)之翌日即110年9月23日
    （見本院卷第47頁）起計付法定遲延利息，即屬有據。
伍、本件原告勝訴部分，所命給付之金額未逾50萬元，依民事訴
    訟法第389條第1項第5款之規定，應依職權宣告假執行；又
    法院應依職權宣告假執行者，本毋庸原告為聲請，若原告仍
    聲請願供擔保宣告假執行者，該聲請僅具督促法院職權發動
    之效力，爰不另為供擔保之諭知；並依同法第392條第2項之
    規定，依職權宣告被告甲○○如預供擔保，得免為假執行。至
    本件原告敗訴部分，其所為假執行之聲請，因訴之駁回而失
    所依據，併駁回之。
陸、結論：原告之訴為一部有理由，一部無理由，依民事訴訟法
    第79條、第389條第1項第5款、第392條第2項，判決如主文
    。
中　　華　　民　　國　　110 　年　　11　　月　　22　　日
                 民事第一庭    法  官   蕭一弘
正本係照原本作成。
如對本判決上訴，須於判決送達後20日內向本院提出上訴狀。如
委任律師提起上訴者，應一併繳納上訴審裁判費。
中　　華　　民　　國　　110 　年　　11　　月　　22　　日
                               書記官   黃馨萱